Minutes et répertoires du notaire Jacques MUSSART, 1537 - mars 1561 (étude XX)
Archives nationales
- Minutes de Jacques MUSSART, 1537 - mars 1561; MC/ET/XX/12 - MC/ET/XX/34
  - Minutes. 1550, 8 avril - 1551, 28 mars, 8 avril 1550 - 28 mars 1551; MC/ET/XX/24; registre
    - Apprentissage, métier tisserand en toiles., 9 mars 1551; MC/ET/XX/24
      Nom, qualité: (M.) Pelieu, Antoine.
      Profession: tisserand en toiles (apprenti), Paris.
      Nom, qualité: (M.) Pelieu, Adrien.
      Profession: manouvrier, Brevillers (Somme).
      Domicile: Brevillers (Somme).
      Nom, qualité: (M.) Plumecoq, Martin.
      Profession: tisserand en toiles (ma ître), Paris
    - Bail à loyer, renonciation, maison, Paris rue d'Orléans, devant la Croix-Neuve., 9 mars 1551; MC/ET/XX/24
      Nom, qualité: (M.) Lefevre, Nicolas.
      Profession: chaussetier (marchand), Paris.
      Domicile: Paris rue de Versailles.
      Relations: ayant-droit de l'intervenant 2.
      Nom, qualité: (M.) Lefevre, Jacques (bourgeois de Paris).
      Relations: locataire l'intervenant 03.
      Nom, qualité: (Mme ou Mlle) Le Septre ou Le Sceptre, Madeleine.
      Nom, qualité: (M.) Grenier, Alexandre.
      bail; renonciation
    - Bail à loyer, maison, Paris rue d'Orléans, devant la Croix-Neuve., 9 mars 1551; MC/ET/XX/24
      Nom, qualité: (Mme ou Mlle) Gueryn, Jeanne.
      Relations: épouse de l'intervenant 2, procureur de l'intervenant 3.
      Nom, qualité: (M.) Poulain, Jean.
      Profession: frère aveugle, Paris, Quinze-Vingts (les).
      Nom, qualité: (Mme ou Mlle) Le Septre ou Lesceptre, Madeleine.
      Domicile: Saint-Germain-en-Laye (Yvelines).
      Nom, qualité: (M.) Crucquet ou Coucquet, Michel.
      Profession: marchand et détailleur de poisson de mer, Paris, Halles
    - Rente, transport, maison, Rueil-Malmaison (Hauts-de-Seine) Rueil., 10 mars 1551; MC/ET/XX/24
      Nom, qualité: (M.) Vallet, Jean.
      Nom, qualité: (Mme ou Mlle) Dussy, Etiennette.
    - Rente foncière, transport, maison, jardin, Nanterre (Hauts-de-Seine) sur la Grande rue des Taverniers., 10 mars 1551; MC/ET/XX/24
    - Vente, terre, Ozoir-la-Ferrière (Seine-et-Marne) Bois-Saint-Antoine (le)., 11 mars 1551; MC/ET/XX/24
      Nom, qualité: (Mme ou Mlle) Mesnarde, Jeanne.
      Domicile: Ozoir-la-Ferrière ou Auzouer-la-Ferrière (Seine-et-Marne).
      Nom, qualité: (M.) Landes, Cardin.
      Nom, qualité: (M.) Desmonts, Fiacre.
      Profession: laboureur, manouvrier, Ozoir-la-Ferrière (Seine-et-Marne).
      Domicile: Ozoir-la-Ferrière (Seine-et-Marne).
      Nom, qualité: (Mme ou Mlle) Mesnarde, Philippe.
      Relations: épouse de l'intervenant 3.
      Nom, qualité: (M.) Martin, Nicolas.
      Profession: potier d'étain (ma ître), Paris
    - Bail à loyer, étal, Paris Halles (les)., 11 mars 1551; MC/ET/XX/24
      Nom, qualité: (M.) Collinet, Adrien (bourgeois de Paris).
      Profession: cordonnier (maître), Paris.
      Nom, qualité: (M.) Philippes, Claude.
      Profession: baudroyeur de cuir (ma ître), Paris
    - Bail à loyer, maison, Paris rue du Crucifix Saint-Jacques-de-la-Boucherie., 11 mars 1551; MC/ET/XX/24
      Nom, qualité: (Mme ou Mlle) Lebegue, Agnès (bourgeoise de Paris).
      Nom, qualité: (M.) Le Pretre, Jean.
      Nom, qualité: (M.) Du Perray, Denis.
      Profession: orfèvre (marchand), Paris.
      Nom, qualité: (M.) Rousseau, Cyprien.
      Profession: orfèvre (marchand), Paris
    - Rente, titre nouvel, vigne, Nanterre (Hauts-de-Seine) Amandier (l')., 11 mars 1551; MC/ET/XX/24
      Nom, qualité: (M.) Lemesle, Denis.
      Relations: tuteur de l'intervenant 2.
      Nom, qualité: (personne morale) Jamyn (enfants).
      Relations: enfants de l'intervenant 3, enfants de l'intervenant 4.
      Nom, qualité: (M.) Jamyn, Geoffroi.
      Nom, qualité: (Mme ou Mlle) Philippes, Guillemette.
      Nom, qualité: (M.) Balaquy ou Balaguy, Jean.
      Profession: laboureur, Carrière-sous-Poissy (Yvelines).
      Domicile: Carrière-sous-Poissy ou Carrière-Saint-Denis (Yvelines).
      Nom, qualité: (Mme ou Mlle) Soisy, Geneviève.
      Domicile: Carrière-sous-Poissy (Yvelines).
      Relations: épouse de l'intervenant 5
    - Apprentissage, métier potier d'étain., 13 mars 1551; MC/ET/XX/24
      Nom, qualité: (M.) Mauferay, Jean (jeune).
      Profession: potier d'étain (apprenti), Paris.
      Nom, qualité: (M.) Mauferay, Jean.
      Profession: potier d'étain (marchand), Troyes (Aube).
      Domicile: Troyes (Aube).
      Nom, qualité: (M.) Lafosse de, Guillaume (bourgeois de Paris).
    - Apprentissage, annulation, métier potier d'étain., 14 mars 1551; MC/ET/XX/24
      Nom, qualité: (M.) Allaiz, Thomas.
      Relations: représentants de l'intervenant 3.
      Profession: potier d'étain (apprenti)
    - Rente, titre nouvel, maison, Clichy (Hauts-de-Seine) Dans la Grande rue., 14 mars 1551; MC/ET/XX/24
      Nom, qualité: (M.) Bailly, Jean (jeune).
      Domicile: Haut-Ruelle (le) (laboureur) Haut-Ruelle (le).
      Nom, qualité: (M.) Le Pelletier, Guillaume.
      Profession: laboureur, Saint-Denis (Seine-Saint-Denis).
      Domicile: Sait-Denis (Seine-Saint-Denis).
      Nom, qualité: (personne morale) La Ruelle de, Claude.
      Nom, qualité: (M.) Laruelle de, Jean.
      Nom, qualité: (Mme ou Mlle) Poulle, Jeanne.
      Relations: épouse de l'intervenant 4, mère de l'intervenant 3.
      Nom, qualité: (M.) Laruelle de, Guillaume (bourgeois de Paris).
    - Vente, vigne, Gonesse (Val-d'Oise) Pinceron., 14 mars 1551; MC/ET/XX/24
      Nom, qualité: (M.) Parrot, Etienne.
      Profession: laboureur, Gonesse (Val-d'Oise).
      Nom, qualité: (Mme ou Mlle) Levacher, Geneviève (bourgeoise de Paris).
      Nom, qualité: (M.) Lereede, Laurent.
    - Transaction, vigne, propriété et indemnité, Saint-Brice-sous-For êt (Val-d'Oise) Mon Devyne., 14 mars 1551; MC/ET/XX/24
      Nom, qualité: (M.) Tasche, Etienne.
      Profession: laboureur, Saint-Brice-sous-For êt (Val-d'Oise).
      Domicile: Saint-Brice-sous-For êt (Val-d'Oise).
      Nom, qualité: (M.) Tasche, Jean.
      Nom, qualité: (M.) Tasche, Pierre
      accord; indemnité
    - Rente foncière, transport, ratification, maison, jardin, Nanterre (Hauts-de-Seine) sur la Grande rue des Taverniers., 15 mars 1551; MC/ET/XX/24
      Nom, qualité: (M.) Drouyn, Guillaume
      ratification; transport de droits; bail
    - Rente, constitution, obligation, contre-lettre., 17 mars 1551; MC/ET/XX/24
      Nom, qualité: (Mme ou Mlle) Cornu, Catherine (damoiselle).
      Relations: épouse de l'intervenant 2, à la requête de l'intervenant 3.
      Nom, qualité: (M.) Dumont, Thierry.
      Profession: conseiller aux requètes du Parlement, Paris.
      Nom, qualité: (Mme ou Mlle) Cornu, Ragonde (damoiselle).
      Relations: sœur de l'intervenant 1
      constitution de rente; obligation
    - Bail à loyer, maison, jardin, Paris rue des Gravilliers, devant la Corne de Cerf., 18 mars 1551; MC/ET/XX/24
      Nom, qualité: (M.) Dalibert ou Alibert D', Jean.
      Profession: charpentier de la grande cognée, Paris
    - Transaction, maison, jardin, Dugny (Seine-Saint-Denis)., 18 mars 1551; MC/ET/XX/24
      Nom, qualité: (M.) Laloue, André.
      Profession: tisserand en toiles, Dugny (Seine-Saint-Denis).
      Domicile: Dugny ou Duygny (Seine-Saint-Denis).
      Nom, qualité: (M.) Belyn, Jean (jeune).
      Profession: laboureur, Dugny (Seine-Saint-Denis).
      Domicile: Dugny (Seine-Saint-Denis).
      Nom, qualité: (M.) Thuilleau, Martin.
      Profession: laboureur, Bonneuil-en-France (Val-d'Oise).
      Domicile: Bonneuil-en-France (Val-d'Oise).
      Nom, qualité: (personne morale) Belyn (enfants).
      Relations: enfants de l'intervenant 5.
      Nom, qualité: (M.) Belyn, Etienne.
    - Transaction, tutelle, quittance, rente foncière, transport, transport de droits, terre, arrérages d'usufruit, Acy-en-Multien, Meaux (60, 77) rue du Château., 18 mars 1551; MC/ET/XX/24
      Relations: tuteur de l'intervenant 2, acceptant pour l'intervenant 02.
      Nom, qualité: (personne morale) Grenier (enfants).
      Relations: enfants de l'intervenant 1, enfants de l'intervenant 3.
      Nom, qualité: (Mme ou Mlle) Dumont, Jeanne.
      Nom, qualité: (M.) Longueil de, Pierre (noble homme).
      Profession: général, conseiller à la cour des aides, Paris.
      Nom, qualité: (Mme ou Mlle) Laloyau, Denise (damoiselle).
      Relations: épouse de l'intervenant 4, fille de l'intervenant 3, fille de l'intervenant 6.
      Nom, qualité: (M.) Laloyau, Jacques (noble homme).
      Nom, qualité: (M.) Le Sueur, Gabriel (noble homme, docteur es droits).
      Relations: héritier de l'intervenant 9, héritier de l'intervenant 10.
      Nom, qualité: (M.) Lesueur, Thibaut (noble homme).
      Profession: avocat en parlement, prieur, Paris, saint-Romain-en-Jaretz (Loire).
      Relations: frère de l'intervenant 7.
      Nom, qualité: (M.) Le Sueur, Nicole (noble homme).
      Profession: conseiller au Parlement, Paris.
      Relations: père de l'intervenant 7, père de l'intervenant 8, ancien tuteur de l'intervenant 2, ancien tuteur de l'intervenant 5.
      Nom, qualité: (Mme ou Mlle) Raoland, Marie.
      Relations: épouse de l'intervenant 9, mère de l'intervenant 7, mère de l'intervenant 8
      quittance; transport de droits; bail; accord
    - Partage, terre en friche, Saint-Marcel (Paris)., 18 mars 1551; MC/ET/XX/24
      Nom, qualité: (M.) Cacault, Jean.
      Profession: serviteur et facteur.
      Relations: acceptant pour l'intervenant 02, acceptant pour l'intervenant 04.
      Nom, qualité: (Mme ou Mlle) Langloix, Catherine.
      Relations: veuve de l'intervenant 3, maitre de l'intervenant 1.
      Nom, qualité: (M.) Gobelin, Jean.
      Profession: marchand, Saint-Marcel (Paris).
      Nom, qualité: (Mme ou Mlle) Faure, Gilette (bourgeoise de Paris).
      Nom, qualité: (M.) Carre, Jean.
      Nom, qualité: (M.) Lecigue, Antoine (bourgeois de Paris).
      Relations: tuteur de l'intervenant 8.
      Nom, qualité: (M.) Lecigue, Jean.
      État civil: émancipé.
      Relations: fils de l'intervenant 7, petit-fils de l'intervenant 3, héritier de l'intervenant 6
    - Partage, terre en friche, Saint-Marcel (Paris)., 18 mars 1551; MC/ET/XX/24
      Nom, qualité: (Mme ou Mlle) Faure, Gilette.
      Relations: fils de l'intervenant 3, petit-fils de l'intervenant 2
    - Bail à loyer, maison, Paris rue de la Champverie, la Flase., 19 mars 1551; MC/ET/XX/24
      Nom, qualité: (M.) Guerout, Robert (bourgeois de Paris).
      Nom, qualité: (M.) Allier, Pierre (bourgeois de Paris).
      Profession: tavernier (marchand), Paris
    - Rente, constitution, vigne, Mantes (Yvelines) Vauconnieuse (la)., 19 mars 1551; MC/ET/XX/24
      Nom, qualité: (M.) Faroul, Jacques.
      Profession: mesureur au grenier à sel, Mantes (Yvelines).
      Domicile: Mantes ou Mente (Yvelines).
      Nom, qualité: (M.) Lebeuf, Christophe.
      Profession: orfèvre (marchand), Mantes (Yvelines).
      Domicile: Mantes (Yvelines)
    - Vente, maison, jardin, Paris rue du Bouloir., 19 mars 1551; MC/ET/XX/24
      Nom, qualité: (M.) Coignart, Guillaume (bourgeois de Paris).
      Domicile: rue Pl âtrière.
      Nom, qualité: (Mme ou Mlle) Fornaise, Jeanne.
      Domicile: Paris rue Pl âtrière.
      Nom, qualité: (M.) Cadouet, Claude (bourgeois de Paris).
    - Alloué., 19 mars 1551; MC/ET/XX/24
      Nom, qualité: (M.) Leroux, Nicolas.
      Profession: clerc.
      Nom: Abbaye Notre-Dame.
      contrat de travail
    - Rente, quittance de rachat, subrogation, terre., 20 mars 1551; MC/ET/XX/24
      Nom, qualité: (Mme ou Mlle) Formaget, Michèle.
      Nom, qualité: (M.) Choppin, Claude (noble homme).
      Profession: chauffe-cire de France, Paris.
      Nom, qualité: (personne morale) Choppin (enfants).
      Nom, qualité: (M.) Mesmes, Nicolas (noble homme, écuyer, seigneur de marolles).
      Relations: fils de l'intervenant 5, fils de l'intervenant 6.
      Nom, qualité: (Mme ou Mlle) Berthellet, Madeleine (damoiselle).
      Nom, qualité: (M.) Mesme, Philippe (noble homme, écuyer de marolles).
    - Bail à loyer, vigne, Marly (Yvelines) Pleins-Champs (les)., 21 mars 1551; MC/ET/XX/24
      Nom, qualité: (M.) Garnier, Michel.
      Profession: laboureur, Saint-Laurent (Paris).
      Domicile: Saint-Laurent (Paris).
      Nom, qualité: (M.) Chappelain, Richard.
      Profession: laboureur, Marly (Yvelines).
      Domicile: Marly (Yvelines)
    - Rente, constitution, ratification, indemnité, promesse, terre, seigneurie., 27 mars 1551; MC/ET/XX/24
      Nom, qualité: (Mme ou Mlle) Greve ou Grene, Françoise (damoiselle).
      Nom, qualité: (M.) Chouart, Robert (noble homme, seigneur de buzenval).
      Domicile: 92.
      Relations: débirentier(e) de l'intervenant 3.
      Nom, qualité: (M.) Marle de, Arnaud (noble homme, seigneur de cloches)
      constitution de rente; ratification; indemnité
    - Rente, constitution, ratification, indemnité, promesse, terre, seigneurie., 27 mars 1551; MC/ET/XX/24
      Nom, qualité: (Mme ou Mlle) Grene ou Greve, Françoise (damoiselle).
      Nom, qualité: (M.) Greve ou Grene, Louis (noble homme).
      Profession: greffier des requètes de l'h ôtel, Paris
    - Bail à rente, ferme (1/4), rente foncière, Sacy (Marne) Chantemanche., 28 mars 1551; MC/ET/XX/24
      Nom, qualité: (M.) Longueil de, Pierre (noble homme, seigneur de bou et evry).
      Profession: conseiller, général à la cour des aides, Paris.
      Nom, qualité: (M.) Laloyau, Denise (damoiselle).
      Nom, qualité: (Mme ou Mlle) Balhan, François (noble homme, seigneur de tigeron).
      Profession: greffier aux requètes du palais, Paris
      bail; bail
    - Rente, constitution, maison (portion de), Brie-Comte-Robert (Seine-et-Marne) rue du Château., 18 avril 1551; MC/ET/XX/24
      Nom, qualité: (M.) Oppes, Henri.
      Nom, qualité: (Mme ou Mlle) Lefevre, Jeanne.
    - Éxécution testamentaire, délivrance de legs, fondation, rente., 21 avril 1551; MC/ET/XX/24
      Relations: frère de l'intervenant 2, fils de l'intervenant 3, exécuteur testamentaire de l'intervenant 3.
      Relations: fils de l'intervenant 3, exécuteur testamentaire de l'intervenant 3, representant(e) de l'intervenant 6.
      Nom, qualité: (M.) Lesgarat, Jean.
      Profession: laboureur, marguillier, Clichy (Hauts-de-Seine), Eglise Saint-Sauveur et Saint-Médard.
      Relations: representant(e) de l'intervenant 6.
      délivrance de legs
  - Minutes. 1551, 1er avril - 1552, 9 avril, 1er avril 1551 - 9 avril 1552; MC/ET/XX/25; registre
    - Mariage., 1er avril 1551; MC/ET/XX/25
      Nom, qualité: (M.) Regnard, Richard (bourgeois de Paris).
      Profession: orfèvre (ma ître), Paris.
      Nom, qualité: (Mme ou Mlle) Testart, Marie.
      Nom, qualité: (M.) Benist, Louis (bourgeois de Paris).
      Profession: orfèvre (ma ître), Paris
      contrat de mariage
    - Rente, quittance de rachat, terre., 2 avril 1551; MC/ET/XX/25
      Profession: notaire secrétaire du roi.
      Nom, qualité: (M.) Mery de, François.
      Profession: h ôtelier (marchand), Gouvieux (Oise), Chaussée-de-Gouvieux (la).
      Domicile: Gouvieux (Oise) Chaussée-de-Gouvieux (la).
      Relations: intervenant pour l'intervenant 05, intervenant pour l'intervenant 06.
      Nom, qualité: (personne morale) Dupuy (heritiers), Guillaume.
      Nom, qualité: (M.) Coqu, Guillaume.
      Profession: laboureur, marchand, Gouvieux (Oise).
      Domicile: Gouvieux (Oise)
    - Vente, maison (portion de), Villeneuve-la-Garenne (Hauts-de-Seine) Ferme de Nicolas-Barbier (la)., 2 avril 1551; MC/ET/XX/25
      Nom, qualité: (M.) Villet, Pierre.
      Profession: laboureur, Villeneuve-la-Garenne (Hauts-de-Seine).
      Domicile: Villeneuve-la-Garenne (Hauts-de-Seine).
    - Bail à loyer, maison, Paris rue de la Tonnellerie, les Lacs d'Amour., 4 avril 1551; MC/ET/XX/25
      Nom, qualité: (M.) Rosny de, Jacques.
      Profession: tondeur de grandes forces (ma ître), Paris.
      Nom, qualité: (M.) Bernyer, Pierre.
    - Bail à loyer, ouvroir, Paris Derrière la Halle au Fil, devant Sainte-Venice., 5 avril 1551; MC/ET/XX/25
      Nom, qualité: (M.) Lemaire, Guillaume.
      Profession: fripier (ma ître), Paris.
      Nom, qualité: (M.) Rousseau, François.
      Profession: potier de terre (ma ître), Paris
    - Vente, friche, Rueil-Malmaison (Hauts-de-Seine) Rueil, Abreuvoir de Buzenval., 6 avril 1551; MC/ET/XX/25
      Nom, qualité: (M.) Gourelier, Martin.
      Profession: laboureur, Celle-Saint-Cloud (la) (Yvelines).
      Domicile: Celle-Saint-Cloud (la) (Yvelines).
      Nom, qualité: (M.) Choart, Robert (noble homme, seigneur de buzenval).
    - Vente, ratification, terre, Montagny-Saint-Félicité, béthancourt-en-Valois (Oise)., 7 avril 1551; MC/ET/XX/25
      Nom, qualité: (M.) Hanry ou Havry, Antoine.
      Profession: tisserand de drap de laine, Senlis (Oise).
      Domicile: Senlis (Oise).
      Nom, qualité: (M.) Ryolle, Guillaume.
      Profession: tisserand en drap de laine, Senlis (Oise).
      Nom, qualité: (Mme ou Mlle) Pique ou Pigne, Catherine.
      Nom, qualité: (M.) Silly, Philippe.
      Relations: cousin(e) de l'intervenant 1, cousin(e) de l'intervenant 2
    - Bail à loyer, maison, jardin, jeu de paume, Saint-Cloud (Hauts-de-Seine) rue de la Chaussée, carrefour de la Vieille-Porte., 7 avril 1551; MC/ET/XX/25
      Nom, qualité: (M.) Lebouvier, Jean (bourgeois de Paris).
      Nom, qualité: (M.) Chartier, Jean (ainé).
    - Bail à loyer, maison, Paris rue Saint-Denis, le Patenotre., 7 avril 1551; MC/ET/XX/25
      Nom, qualité: (Mme ou Mlle) Boucher, Claude.
      Profession: batteur d'or (marchand), Paris.
      Nom, qualité: (Mme ou Mlle) Fanon ou Favon, Perrette.
      Relations: veuve de l'intervenant 3, tuteur de l'intervenant 4.
      Nom, qualité: (M.) Boucher, Pierre (bourgeois de Paris).
      Nom, qualité: (personne morale) Boucher (enfants).
      Relations: enfants de l'intervenant 3, enfants de l'intervenant 2.
      Nom, qualité: (M.) Lesueur, Jacques.
      Profession: praticien, Paris.
      Nom, qualité: (Mme ou Mlle) Boucher, Marie.
      Nom, qualité: (M.) Hammonyn ou Hamouyn, Nicolas.
      Profession: aiguilletier, mercier (marchand), Paris
    - Vente, ratification, promesse, droits en une maison et jardin, Saint-Denis (Seine-Saint-Denis) Saint-Léger, grande rue., 8 avril 1551; MC/ET/XX/25
      Nom, qualité: (M.) Germain, Noel.
      Profession: cordonnier, Saint-Denis (Seine-Saint-Denis).
      Domicile: Saint-Denis (Seine-Saint-Denis).
      Nom, qualité: (Mme ou Mlle) Le Maire, Marion.
      Nom, qualité: (M.) Gambu, Aythier.
      Profession: laboureur, Pierrefitte-sur-Seine (Seine-Saint-Denis).
      Domicile: Pierrefitte-sur-Seine (Seine-Saint-Denis)
    - Déclaration de cens, maisons (9), jardin, Bourget (le) (Seine-Saint-Denis) l'Empire., 8 avril 1551; MC/ET/XX/25
      Nom, qualité: (M.) Dupuy, Nicolas.
      Profession: marchand, laboureur, Bourget (le) (Seine-Saint-Denis).
      Domicile: Bourget (le) (Seine-Saint-Denis).
      Nom, qualité: (Mme ou Mlle) Clermont de, Catherine (noble dame).
    - Bail à loyer, maison (portion de), Paris, devant les Boutiques du Quai de la Grève., 8 avril 1551; MC/ET/XX/25
      Nom, qualité: (M.) Coippel, Nicolas (bourgeois de Paris).
      Nom, qualité: (M.) Thevenyn, Guillaume (bourgeois de Paris).
    - Rente foncière, transport, contre-lettre, vigne, Paris Clos de la Petite Justice Saint-Aignan., 8 avril 1551; MC/ET/XX/25
      Nom, qualité: (M.) Resselin ou Rousselin, Pierre.
      Profession: etudiant jure, Paris.
      Relations: à la requête de l'intervenant 2, à la requête de l'intervenant 3.
      Nom, qualité: (M.) Resselin, Guillaume.
      Relations: frère de l'intervenant 1.
      Nom, qualité: (Mme ou Mlle) Haultin, Catherine.
    - Rente foncière, transport, contre-lettre., 8 avril 1551; MC/ET/XX/25
      Nom, qualité: (M.) Rousselin, Pierre.
      Relations: representant(e) de l'intervenant 2, representant(e) de l'intervenant 3.
    - Rente foncière, transport, contre-lettre., 8 avril 1551; MC/ET/XX/25
    - Rente, constitution, maison, jardin, vigne, Brie-Comte-Robert (Seine-et-Marne) Heuze (la), moulins (les)., 10 avril 1551; MC/ET/XX/25
      Nom, qualité: (M.) Oppes, Etienne.
      Profession: laboureur de vignes, Brie-Comte-Robert (Seine-et-Marne), Au Faubourg.
      Domicile: Brie-Comte-Robert (Seine-et-Marne) Au Faubourg.
      Nom, qualité: (Mme ou Mlle) Duchemyn, Claudine.
      Nom, qualité: (M.) Godynon, Blaise.
      Profession: marchand, Brie-Comte-Robert (Seine-et-Marne), au Faubourg.
    - Vente, ratification, promesse, maison, Paris rue de la Tonnellerie, la Cage., 10 avril 1551; MC/ET/XX/25
      Nom, qualité: (M.) Letellier, Jacques (bourgeois de Paris).
      Nom, qualité: (Mme ou Mlle) Martin, Denise.
      Nom, qualité: (M.) Letellier, Pierre (bourgeois de Paris).
    - Vente, terre, Guyancourt (Yvelines) Trou-de-Montigny (le)., 10 avril 1551; MC/ET/XX/25
      Nom, qualité: (M.) Trumeau, George.
      Profession: laboureur, Guyancourt (Yvelines).
      Domicile: Guyancourt (Yvelines).
      Nom, qualité: (M.) Barge, André.
      Profession: laboureur, Viroflay (Yvelines).
      Domicile: Viroflay (Yvelines).
      Relations: representé(e) par l'intervenant 03.
      Nom, qualité: (M.) Barge, Etienne.
      Profession: laboureur, Guyancourt (Yvelines), Migniere (la).
      Domicile: Guyancourt (Yvelines) Migniere (la).
    - Rente, constitution, maison, jardin, vigne, Brie-Comte-Robert (Seine-et-Marne) Heuze (la), moulins (les)., 10 avril 1551; MC/ET/XX/25
      Profession: laboureur de vignes, Brie-Comte-Robert (Seine-et-Marne), au Faubourg.
      Relations: prete-nom de l'intervenant 1.
    - Échange, obligation, contre-lettre, droits sur une maison contre vigne, Clichy (Hauts-de-Seine) rue de la Lambarde, derrière la Celle., 11 avril 1551; MC/ET/XX/25
      obligation; échange
    - Contre-lettre, indemnité, promesse, constitution de rente., 11 avril 1551; MC/ET/XX/25
      Nom, qualité: (M.) Saincteran de, Gaspard (noble homme, seigneur de bothoyon-en-forez).
      Domicile: Auzon (Haute-Loire).
      Nom, qualité: (M.) Perier, Jean (noble homme).
      Profession: avocat en Parlement, Paris
    - Rente, constitution, contre-lettre, vicomté et seigneuries, Polignac, bothyon-en-Forez, vert-Saint-Denis (43, 77) Pouilly-le-Fort., 11 avril 1551; MC/ET/XX/25
      Nom, qualité: (M.) Polignac de, François Dit Armand (vicomte).
      Relations: à la requête de l'intervenant 1.
      Nom, qualité: (M.) Saincteran de, Gaspart (noble homme, seigneur de bothon-en-forez).
      Nom, qualité: (M.) Vaudetart de, Roger (noble homme, seigneur de pouilly-le-fort).
      Nom, qualité: (M.) Lecep, Jean (noble homme).
      Relations: crédirentier(e) de l'intervenant 2, crédirentier(e) de l'intervenant 3, crédirentier(e) de l'intervenant 4
    - Rente, constitution, vicomté, baronnie, seigneuries, Polignac, Chalençon, Bothyon-en-Forez, Pouilly-le-Fort (Haute-Loire, Ardèche, Seine-et-marne)., 11 avril 1551; MC/ET/XX/25
      Nom, qualité: (M.) Polignac de, François Dit Armant (vicomte).
      Domicile: Polignac (Haute-Loire).
      Nom, qualité: (M.) Saincteran de, Gaspard (noble homme, seigneur de botyon-en-forez).
      Nom, qualité: (M.) Vaudetart, Roger (noble homme, seigneur de pouilly-le-fort, vidame de trilbardou).
      Profession: conseiller en Parlement, Paris.
    - Indemnité, promesse, fief, pré, terre labourable, Luzarches (Val-d'Oise)., 11 avril 1551; MC/ET/XX/25
      Nom, qualité: (M.) Larue de, Claude (bourgeois de Paris).
      Nom, qualité: (Mme ou Mlle) Coiffier, Marguerite.
      Nom, qualité: (M.) Basanier, Jean.
      Profession: éxaminateur au ch âtelet, Paris.
      Relations: prete-nom de l'intervenant 1, prete-nom de l'intervenant 2.
      indemnité
    - Rente, transport, fief, pré, terre labourable, Luzarches (Val-d'Oise) Fief de Roguemont, sous le Château., 11 avril 1551; MC/ET/XX/25